臺灣花蓮地方法院民事裁定
111年度監宣字第33號
聲  請  人  李正富  


相  對  人  李葉貴雲


關  係  人  李素卿  

            李金鳳  

            李素珍  


            李正祥  

上列當事人間聲請監護宣告事件，本院裁定如下：
    主  文
宣告李葉貴雲（女，民國○○○年○月○○○日生，身分證統一編號：Z
000000000號）為受監護宣告之人。
選定聲請人為相對人之監護人。
指定關係人李素卿為會同開具財產清冊之人。
程序費用由相對人負擔。
    理  由
一、聲請意旨略以：聲請人為相對人之子，相對人因失智症，致
    不能為意思表示或受意思表示，亦不能辨識其意思表示之效
    果，已達受監護宣告之程度，爰依民法第14條及家事事件法
    第164 條等規定，聲請准予對相對人為監護宣告，並選定聲
    請人為其監護人，及指定關係人即相對人之女李素卿為會同
    開具財產清冊之人等語。
二、按對於因精神障礙或其他心智缺陷，致不能為意思表示或受
    意思表示，或不能辨識其意思表示之效果者，法院得因本人
    、配偶、4親等內之親屬、最近1年有同居事實之其他親屬、
    檢察官、主管機關、社會福利機構、輔助人、意定監護受任
    人或其他利害關係人之聲請，為監護之宣告，民法第14條第
    1 項定有明文。
三、經查，聲請人上開主張，業據其提出親屬會議同意書、親屬
    系統表、戶籍謄本、印鑑證明及身心障礙證明為證。而本院
    於民國111年5月6日在鑑定人蔡欣記醫師前訊問相對人，相
    對人乘坐輪椅，行動不便需他人協助，插鼻胃管、尿袋，對
    拍打叫喚無反應、無法回應指令。又經鑑定人鑑定後認：相
    對人過往病史為中風、現在病症為血管性失智。鑑定當日相
    對人生命徵象尚穩，叫喚無反應，需使用鼻胃管、尿布，呈
    現植物人狀態。日常生活均需他人協助、無經濟活動與社會
    性活動之能力。認知功能無復原之可能，有精神障礙而完全
    不能為意思表示或受意思表示，或辨識其意思表示效果等語
    ，此有花蓮慈濟醫院精神鑑定報告在卷可參（見本院卷第69
    頁至第71頁）。是本院依上開事證及鑑定人意見，認相對人
    因罹患上開疾病，已達不能為意思表示或受意思表示，及不
    能辨識其意思表示效果之程度，故聲請人聲請本件監護宣告
    為有理由，應予准許，爰依法宣告相對人為受監護宣告之人
    。
四、另聲請人聲請選定其為監護人，指定關係人李素卿為會同開
    具財產清冊之人部分，本院囑託維安社會工作師事務所訪視
    相對人，據覆略以：訪視時相對人情緒平穩、外觀乾淨，身
    體皮膚無傷口，寢室內無異味，受照顧情況良好。聲請人為
    相對人之長子，身心狀況良好，有穩定職業與經濟收入，家
    庭關係和諧。聲請人自幼與相對人及父親同住，現為相對人
    之主要照顧者，熟悉相對人生活經歷與疾病歷程，能給予相
    對人生活照顧與精神支持，具有照顧意願。其餘手足均離鄉
    ，僅能於年節假日返家探視。聲請人並無不利擔任監護人之
    事由，故建議由聲請人擔任監護人（見本院卷第51頁至第58
    頁）。本院審酌上開訪視報告內容，認聲請人有足夠之能力
    與意願負擔監護任務，且相對人現受照顧狀況良好，足見若
    延續過往照顧模式，對相對人應屬有利。又相對人最近親屬
    均出具同意書同意由聲請人與關係人即相對人之女李素卿分
    別擔任監護人及會同人（見本院卷第79頁至第80頁），足見
    相對人親屬亦已對於上開照護安排有一定之共識，故本院認
    由聲請人與關係人李素卿分別擔任相對人之監護人及會同開
    具財產清冊之人，符合受監護宣告人之最佳利益，核無不當
    ，爰選定聲請人擔任受監護宣告人之監護人，並指定關係人
    李素卿擔任會同開具財產清冊之人。
五、依家事事件法第164條第2項，裁定如主文。
中　　華　　民　　國　　111 　年　　6 　　月　　20　　日
                  家事法庭    法  官    何効鋼
以上正本係照原本作成。
如對本裁定抗告，須於裁定送達後10日之不變期間內，向本院提
出抗告狀，並繳納抗告費新臺幣1,000元。
中　　華　　民　　國　　111 　年　　6 　　月　　20　　日
                              書記官    蔡昀蓁